臺灣臺北地方法院刑事判決　　　　　　　 100年度易字第20號
公　訴　人　臺灣臺北地方法院檢察署檢察官
被　　　告　盧煥業
上列被告因家庭暴力傷害案件，經檢察官聲請簡易判決處刑（99
年度調偵字第1225號），本院認不宜以簡易判決處刑，改依通常
程序審理，判決如下：
    主  文
盧煥業以強暴妨害人行使權利，處拘役伍拾伍日，如易科罰金，
以新臺幣壹仟元折算壹日。
被訴傷害部分公訴不受理。
    事  實
一、盧煥業與胡明霞係夫妻（嗣於100年3月1日經本院第一審判
    決離婚），為家庭暴力防治法第3條第1款所定家庭成員，盧
    煥業於民國99年6月1日晚間7時50分至8時間內之某分許（起
    訴書誤載為6時許），在新北市○○區○○路120巷8弄10號
    住處，因疑胡明霞與他人有曖昧關係，兩人乃發生口角爭執
    ，胡明霞因而欲離開上址住處，詎盧煥業竟基於妨害人行使
    權利犯意，於同日晚間7時50分許，徒手強力阻止胡明霞離
    去，並強拉其乘坐己所騎機車欲前往某處醫院，以此強暴方
    式妨害胡明霞行使自由離去上處之權利。
二、案經胡明霞訴由新北市政府警察局新店分局報請臺灣臺北地
    方法院檢察署檢察官偵查並聲請簡易判決處刑，本院認不宜
    逕以簡易判決處刑，改依通常程序審理。
    理  由
壹、證據能力：
一、證人吳明理於偵查中向檢察官所為陳述，業經具結，有結文
    在卷可憑，復查無顯不可信之情，依刑事訴訟法第159條之1
    第2項規定，具證據能力。
二、至其餘憑以認定本案犯罪事實之非供述證據（詳後述），查
    無違反法定程序取得之情，依刑事訴訟法第158條之4規定反
    面解釋，應具證據能力。
貳、實體部分：
一、訊據被告盧煥業矢口否認有上揭犯行，辯稱：伊無強拉告訴
    人搭伊機車云云，惟查，被告確有強制犯行，有下列事證可
    資證明：
(一)證人即告訴人胡明霞於本院審理時結證：被告一直懷疑伊有外
  遇，當時被告砸家裡電話，亦不准伊打電話及出門，伊害怕極
  了，被告說要載伊出門，伊說不要讓被告載，伊很害怕，只想
  走開，然後被告就拉伊，就是在後面一把抓住伊後衣領往他方
  向拉，伊當時是往前走，他把伊往後拉，當時被告拉的很大力
  ，伊就跌坐在地，被告當時有騎機車要強拉伊去醫院等語明確
  （本院卷第19-20頁背面）。
(二)核與證人吳明理於偵查中結證：伊聽到被告與告訴人2人在他
  們屋內吵得很大聲，約吵1、2分鐘，被告有與告訴人發生拉扯
  ，被告騎機車在120巷8弄10號門口強拉告訴人上機車去醫院一
  情相符（臺灣臺北地方法院檢察署99年度調偵字第1225號卷第
  41頁），堪認證人即告訴人上揭證詞，應屬信實。
(三)末佐以證人即葉祥和於本院審理時結證：被告頭戴一頂安全帽
  ，車上掛一頂安全帽，牽摩托車出來說要載胡明霞去醫院等語
  （本院卷第22頁），綜合上揭證據，足徵被告確有以不法腕力
  之強暴方式，妨害告訴人自由離去住處，並強拉其乘坐己所騎
  機車之強制犯行。又證人葉祥和固於本院審理時證稱：被告與
  他太太保持一段距離等語，惟其證述：兩人爭執過程，伊僅看
  一部分，並未全程目擊等語（本院卷第22頁），是證人葉祥和
  既未親睹渠等2人爭執全部過程，上揭證言，即無從率據為有
  利被告認定，故被告確有妨害告訴人行使權利甚明，本案事證
  明確，被告犯行，洵堪認定，應依法論科。
二、核被告所為，係犯刑法第304條第1項強制罪。被告對其當時
    之配偶即告訴人故意實施強制之家庭暴力行為，而成立刑法
    第304條第1項強制罪，係家庭暴力防治法第2條第2款所稱家
    庭暴力罪。爰審酌被告92年因傷害案件，經本院92年度易字
    第817號判決處有期徒刑3月確定，有臺灣高等法院被告前案
    紀錄表在卷為證（未構成累犯）；僅因細故即妨害告訴人行
    使權利，足徵其甚為衝動，且自我檢束能力低弱；又飾詞圖
    卸，犯後態度欠佳，未見有何逡悔之心，兼衡被告大學畢業
    智識程度、犯罪動機、目的、手段、生活狀況等一切情狀，
    量處如主文所示之刑，並諭知易科罰金折算標準。
參、公訴不受理部分：
一、公訴意旨略以：被告於同日晚間6時許於上揭地點，徒手毆
    打胡明霞，致顏面左側、唇內側、左頭部、左側頸、左肩挫
    傷、雙手掌背輕微挫傷及右側臀部擦傷，因認被告涉犯刑法
    第277條第1項傷害罪嫌云云。
二、按告訴乃論之罪，告訴人於第一審辯論終結前得撤回其告訴
    。告訴經撤回者，應諭知不受理之判決。刑事訴訟法第238
    條第1項、第303條第3款分有明文。而刑法第277條第1項之
    罪，依同法第287條前段規定，須告訴乃論。經查：告訴人
    業具狀撤回告訴，有撤回告訴狀、本院審理筆錄（本院卷第
    5頁）附卷為證，爰不經言詞辯論諭知不受理判決。
據上論斷，依刑事訴訟法第452條、第284條之1、第299條第1項
前段、第303條第3款、第307條，刑法第304條第1項、第41條第1
項前段，刑法施行法第1條之1第1項、第2項前段，判決如主文。
本案經檢察官張成業到庭執行職務。
中    華    民    國   100    年    3     月    30    日
                    臺灣臺北地方法院刑事第14庭
                              法  官  陳琪媛
以上正本證明與原本無異。
如不服本判決應於收受送達後10日內向本院提出上訴書狀，並應
敘述具體理由；其未敘述上訴理由者，應於上訴期間屆滿後20日
內向本院補提理由書。告訴人如不服本判決，應具理由請求檢察
官上訴，其上訴期間計算以檢察官收受判決正本日期為準。
                              書記官  陳豪達
中    華    民    國   100    年    3     月    30    日
附錄法條全文：
中華民國刑法第304條
以強暴、脅迫使人行無義務之事或妨害人行使權利者，處3年以
下有期徒刑、拘役或3百元以下罰金。
前項之未遂犯罰之。